# 固定资产对外投资处理

提问人：fzzcs 时间：2018-01-23 18:43:02
公司以固定资产对外投资，固定资产投资作价与固定资产净值的差异，在“资产处置损益”还是“营业外收支”反映？我个人比较倾向于“资产处置损益”处理，因为根据财会【 2017 】 30 号，对于“资产处置损益”界定“处置未划分为持有待售的固定资产、在建工程、生产性生物资产及无形资产而产生的处置利得或损 失”。

回答人：chenyiwei
基本赞同你的理解，应列入资产处置损益。但前提首先是该交易具有商业实质。如果是对子公司（特别是全资子公司）投资则可能没有商业实质，需注意识别。另外如果对合营或联营企业出资，而被用作出资的固定资产不构成业务，则需依据顺流交易未实现损益的处理原则，按比例抵销该项资产处置损益。

提问人：fzzcs 时间：2018-01-25 11:28:47
谢谢陈版的回复，固定资产如系对全资子公司进行投资，又该如何处理？

回答人：chenyiwei
一般直接按固定资产的账面价值转入对该子公司的投资成本。